臺灣臺中地方法院刑事判決　　　　　　　100年度易字第406號
公　訴　人　臺灣臺中地方法院檢察署檢察官
被　　　告　洪帝榮
上列被告因傷害案件，經檢察官提起公訴（99年度偵字第26435
號），本院判決如下：
    主    文
洪帝榮犯傷害罪，處拘役貳拾日，如易科罰金，以新台幣壹仟元
折算壹日。
    犯罪事實
一、洪帝榮於民國（下同）99年10月11日8時20分許，在臺中縣
    大里市○○路○段33號樓下，因其與陳昱廷之父母有金錢糾
    紛，於上開時、地洪帝榮與陳昱廷起爭執，洪帝榮竟基於傷
    害人身體之犯意，持拿安全帽（未扣案）猛打陳昱廷身體等
    處，致使陳昱廷受有左小腿及右胸壁等處挫傷之傷害。
二、案經陳昱廷訴由臺中市政府警察局霧峰分局報告臺灣臺中地
    方法院檢察署檢察官偵查起訴。
    理    由
壹、程序部分：
    按被告以外之人於審判外之陳述，雖不符刑事訴訟法第159
    條之1、159條之2、159條之3、159條之4等規定，而經當事
    人於審判程序同意作為證據，法院審酌該言詞陳述或書面陳
    述作成時之情況，認為適當者，亦得為證據。當事人、代理
    人或辯護人於法院調查證據時，知有第159條第1項不得為證
    據之情形，而未於言詞辯論終結前聲明異議者，視為有前項
    之同意，刑事訴訟法第159條之5定有明文。本件被告於本院
    審理時，就其他下列引為證據之言詞及書面陳述，未就其證
    據能力聲明異議，本院審酌該言詞陳述作成時之情況，並查
    無其他不法之情狀，復與本案待證事實具有關聯性，足認為
    得為本案之證據，依刑事訴訟法第159條之5之規定，有證據
    能力，合先說明。
貳、實體方面：
一、訊據被告洪帝榮對於前揭犯罪事實坦承不諱，核與告訴人陳
    昱廷於警詢及偵訊中指訴情節，大致相符，並有監視畫面所
    翻拍之現場照片4張（見警卷第8頁）、告訴人傷勢照片2張
    （見警卷第9頁）及仁愛醫療財團法人大里仁愛醫院診斷證
    明書1份（見警卷第6頁），在卷可稽。被告自白核與事實相
    符，事證明確，其犯行應堪認定。
二、核被告洪帝榮係犯刑法第277條第1項之普通傷害罪。爰審酌
    被告洪帝榮係因與陳昱廷之父母債權債務糾紛，致與陳昱廷
    發生爭執產生衝突，進而動手之犯罪動機，其出手傷害陳昱
    廷手段誠屬不當，但念其事後對其犯行坦認不諱，態度尚可
    ，再參酌陳昱廷所受傷勢及被告未能與陳昱廷達成和解賠償
    陳昱廷民事損害等一切情狀，量處如主文所示之刑，並諭知
    易科罰金之折算標準。
據上論斷，應依刑事訴訟法第299條第1項前段，刑法第277條第
1項、第41條第1項前段，刑法施行法第1條之1第1項、第2項前段
，判決如主文。
本案經檢察官張國強到庭執行職務。
中    華    民    國  100    年    3    月    23    日
                  刑事第八庭  法  官  王金洲
以上正本證明與原本無異。
如不服本判決應於收受判決後10日內向本院提出上訴書狀，並應
敘述具體理由；其未敘述上訴理由者，應於上訴期間屆滿後20日
內向本院補提理由書（均須按他造當事人之人數附繕本）「切勿
逕送上級法院」。
                              書記官  謝明倫
中    華    民    國  100    年    3    月    23    日
附錄本案論罪科刑法條
中華民國刑法第277條：
傷害人之身體或健康者，處3年以下有期徒刑、拘役或1千元以下
罰金。
犯前項之罪因而致人於死者，處無期徒刑或 7 年以上有期徒刑
；致重傷者，處 3 年以上 10 年以下有期徒刑。